【裁判字號】    98,易,38
【裁判日期】    980227
【裁判案由】    竊盜
【裁判全文】
臺灣宜蘭地方法院刑事判決                98年度易字第38號
公  訴  人  臺灣宜蘭地方法院檢察署檢察官
被      告  甲○○
                    （現在臺灣宜蘭監獄另案執行中）
上列被告因竊盜案件，經檢察官提起公訴（97年度偵字第3820號
），本院受理後被告為有罪之陳述，經改行簡式審判程序，判決
如下：
    主  文
甲○○犯竊盜罪，處有期徒刑參月；又犯夜間侵入住宅、踰越安
全設備竊盜罪，處有期徒刑拾月。應執行有期徒刑壹年。
    犯罪事實
一、甲○○前因施用毒品案件，經臺灣板橋地方法院以92年度毒
    聲字第1441號裁定送觀察、勒戒，於民國92年9月4日執行完
    畢後，認無繼續施用毒品傾向，由臺灣板橋地方法院檢察署
    檢察官以92年度毒偵字第749號為不起訴處分確定；另因竊
    盜案件，經臺灣板橋地方法院於92年10月27日以92年度易字
    第1472號判處有期徒刑8月確定；另因偽造有價證券案件，
    經臺灣板橋地方法院於93年6月14日以93年度訴字第58號判
    處有期徒刑3年2月，並與上開竊盜案件有期徒刑8月經臺灣
    板橋地方法院以93年度聲字第1192號裁定定應執行刑有期徒
    刑3年8月；再因施用毒品案件，經臺灣板橋地方法院於93年
    6月7日以93年簡字第1627號判處有期徒刑6月確定，並與上
    開有期徒刑3年8月接續執行後，於96年5月17日假釋出監並
    付保護管束；再於假釋保護管束期間中因竊盜案件，經臺灣
    板橋地方法院於97年3月14日以97年度簡字第581號判處有期
    徒刑3月，上開保護管束處分於97年4月11日經臺灣宜蘭地方
    法院檢察署檢察官撤銷。
二、甲○○竟於上述假釋期間內，意圖為自己不法之所有，基於
    竊盜之犯意，於97年1月22日清晨5時許，在臺北縣三重市○○○街2號前，徒手竊取丙○○所有置於路旁營業用小客車
    內之國民身分證、汽機車駕駛執照、汽車行車執照、錢幣及
    玉佩。復於同年3月22日夜間10時許，從乙○○位於臺北市
    南港區○○路○段60巷14弄15號2樓住宅窗戶攀爬進入（侵入
    住宅部份未據告訴），徒手竊取乙○○所有之黑色腰包，內
    有印章、玉佩及現金約新臺幣（下同）500元。嗣經97年4月
    2日下午4時40分許，經警持搜索票至甲○○位於宜蘭縣蘇澳
    鎮○○路37號住處搜索，發現丙○○、乙○○所有之上開財
    物而查獲。
三、案經宜蘭縣政府警察局蘇澳分局報告臺灣宜蘭地方法院檢察
    署檢察官偵查起訴。
    理  由
一、程序部分：本件被告甲○○所犯均係死刑、無期徒刑或最輕
    本刑為3年以上有期徒刑以外之罪，其於審理中就被訴事實
    為有罪之陳述，經本院告知簡式審判程序之旨，並聽取當事
    人意見後，本院遂依刑事訴訟法第284條之1、第273條之1第
    1項規定裁定進行簡式審判程序，合先敘明。
二、被告於97年1月22日清晨5時許，在臺北縣三重市○○○街2
    號前，竊取丙○○置於所有營業用小客車內之物品之事實，
    業據被告自白不諱，核與證告即被害人丙○○於警詢之指述
    相符，並有贓物認領保管單1紙附卷可稽，被告此部分之犯
    行，堪予認定。另被告固承認於同年3月22日侵入乙○○前
    述住宅，竊取屋內之物品等情，但辯稱：係上午7時許，自
    公寓陽台的門侵入乙○○之住宅云云。惟查被告係於夜間10
    時許，以攀爬窗戶之方式，侵入乙○○屋內竊取物品之事實
    ，業據被告於偵查中自白（詳偵查卷第13、14頁），核與被
    害人乙○○於警詢時陳稱：「（問：黑色腰包內有一枚木質
    印章刻有乙○○及一枚玉珮等何時、何地遭竊？）於97年3
    月22日晚上22時左右，臺北市○○區○○路2段60巷14弄15
    號2樓」，「竊嫌應該是從（當時窗戶是關上）家中窗戶打
    開進入」等語（詳警卷第8頁）相符，足證被告確於夜間侵
    入住宅、踰越安全設備竊盜之事實。且經以上開乙○○所述
    質之被告，被告則改稱：「（問：你在檢察官偵查中承認是
    晚上10點，到底是幾點？）我忘記了。」，「（問：被害人
    乙○○陳述你應該是從窗戶進入屋內，由大門離開，有何意
    見？）沒有意見」等語（詳本院卷第34、35頁）。是被告所
    辯，顯係記憶不清，而無足採，此外，復有贓物認領保管單
    在卷可佐，被告此部分之犯行，亦堪認定。綜上所述，本件
    事證明確，應予依法論科。
三、按刑法第321條第1項第2款所謂之「安全設備」，係指依社
    會通常觀念足認為防盜之設備而言。住宅之門窗，為安全設
    備之一（最高法院48年臺上字第13675號判例、最高法院51
    年度臺上字第105號判決可資參照）。被告就攀爬乙○○前
    述住宅之窗戶，應屬安全設備無訛。核被告所為，係犯刑法
    第320條第1項之竊盜罪及同法第321條第1項第1款、第2款之
    夜間侵入住宅、踰越門扇竊盜罪。被告所犯上開二次罪等犯
    行，犯意各別，行為互殊，時地有異，侵害不同被害人之財
    產法益，各具獨立性，應予分論併罰。爰審酌被告自承高職
    畢業之智識程度，但有如事實欄一所述之前科，素行不佳，
    竟再犯本案竊盜罪，與其犯罪手段、竊得之財物價值及被告
    犯罪後坦承犯行之態度等一切情狀，分別量處如主文所示之
    刑，並定其應執行之刑。
據上論斷，應依刑事訴訟法第273條之1第1項、第299條第1項前
段，刑法第320條第1項、第321條第1項第1款、第2款、第51條第
5款，刑法施行法第1條之1第1項、第2項前段，判決如主文。
本案經檢察官郭欣怡到庭執行職務。
中    華    民    國    98    年    2     月    27    日
                  刑事第三庭法  官  張育彰
以上正本證明與原本無異。
如不服本判決應於收受送達後十日內向本院提出上訴書狀，並應
敘述具體理由；其未敘述上述理由者，應於上訴期間屆滿後二十
日內向本院補提理由書(均須按他造當事人之人數附繕本)「切勿
逕送上級法院」。
                            書記官  陳靜宜
中    華    民    國    98    年    2     月    27    日
附錄本案論罪科刑法條全文：
中華民國刑法第320條
意圖為自己或第三人不法之所有，而竊取他人之動產者，為竊盜
罪，處5年以下有期徒刑、拘役或5百元以下罰金。
意圖為自己或第三人不法之利益，而竊佔他人之不動產者，依前
項之規定處斷。
前二項之未遂犯罰之。
中華民國刑法第321條
犯竊盜罪而有左列情形之一者，處6月以上、5年以下有期徒刑：
一、於夜間侵入住宅或有人居住之建築物、船艦或隱匿其內而犯之者。
二、毀越門扇、牆垣或其他安全設備而犯之者。
三、攜帶兇器而犯之者。
四、結夥三人以上而犯之者。
五、乘火災、水災或其他災害之際而犯之者。
六、在車站或埠頭而犯之者。
前項之未遂犯罰之。


司法院資訊處製作；財團法人民間司法改革基金會備份。
